【裁判字號】    92,易,1079
【裁判日期】    920627
【裁判案由】    電子遊戲場業管理條例
【裁判全文】
臺灣高雄地方法院刑事判決                        九十二年度易字第一七九號
    公  訴  人  臺灣高雄地方法院檢察署檢察官
    被      告  甲○○
右列被告因違反電子遊戲場業管理條例案件，經檢察官提起公訴（九十二年度偵字第
五八六八號），本院判決如左：
    主  文
甲○○違反未依電子遊戲場業管理條例規定辦理營利事業登記者，不得經營電子遊戲
場業之規定，累犯，處有期徒刑參月，如易科罰金，以參佰元折算壹日。扣案之電子
遊戲機「將王」壹台（含ＩＣ板壹塊）及機台內現金新臺幣壹佰元，均沒收。
    事  實
一、甲○○前於民國八十三年間，因違反麻醉藥品管理條例案件，經本院以八十三年
    度訴字第二六四七號判處有期徒刑五年三月確定，甫於八十八年十一月十七日假
    釋期滿執行完畢。復於九十一年間，因違反電子遊戲場業管理條例案件，經本院
    以九十一年度鳳簡字第七一八號判處拘役五十日確定，於九十二年一月二十一日
    易科罰金執行完畢。詎其仍不知悔改，明知未依電子遊戲場業管理條例辦理營利
    事業登記者，不得經營電子遊戲場業，且其所經營位於高雄縣大寮鄉○○路○段
    四二一號之「好口檳榔攤」許可營業項目均未包含經營電子遊戲場業務，竟基於
    經營電子遊戲場之犯意，未經主管機關許可，自九十二年二月二十五日起，擅自
    在上址擺設電子遊戲機「將王」一台，插電供不特定顧客投幣打玩，而違法經營
    電子遊戲場業，嗣於同年月二十六日下午三時二十分許，甲○○有事外出，臨時
    委請不知情之友人乙○○顧店時，為警在上址當場查獲，並扣得上開電子遊戲機
    一台（含ＩＣ板一塊）及機台內現金新臺幣（下同）一百元。
二、案經高雄縣政府警察局林園分局報告臺灣高雄地方法院檢察署檢察官偵查起訴。
    理  由
一、訊據被告甲○○固坦承於右揭時地擺設上開電子遊戲機，且在插電狀態下為警查
    獲，並自機台內取出一百元硬幣之事實，惟矢口否認有何違反電子遊戲場業管理
    條例之犯行，辯稱：伊在上址經營檳榔攤，所擺設之上開電子遊戲機係供自己無
    聊時打玩，未提供顧客打玩，因未裝開分之開關，所以打玩時須投幣，且怕別人
    破壞才上鎖，查獲時正好伊有事外出，忘記關電源，機台內之硬幣係伊外出前所
    投入云云。經查，被告於右揭時地在其所經營之檳榔攤內擺設上開電子遊戲機，
    且在插電狀態下為警查獲，並自機台內取出一百元硬幣等情，業據被告供述在卷
    ，並有上開電子遊戲機一台（含ＩＣ板一塊）及機台內現金一百元扣案可證，復
    有高雄縣政府警察局林園分局大寮所現場檢查紀錄表一紙及照片四幀附卷可稽。
    被告雖以前詞置辯，惟設若被告擺設上開電子遊戲機僅供自己娛樂之用，理應以
    循環投幣或其他方法開啟電源打玩，機台內自不可能出現大量現金，亦無上鎖防
    人之必要，然被告竟將一百元硬幣悉數投入機台內，且將機台上鎖，所辯顯與常
    情有悖。再參以查獲當時被告係有事外出，臨時委請不知情之友人乙○○顧店，
    竟未將上開電子遊戲機之電源關閉，亦未交待乙○○不得讓顧客打玩等情，業據
    被告供述在卷，足認其確有供不特定顧客打玩之意甚明。是被告前開所辯，顯係
    卸責之詞，不足採信。本案事證明確，被告犯行應堪認定。
二、核被告甲○○所為，係違反電子遊戲場業管理條例第十五條之未依電子遊戲場業
    管理條例規定辦理營利事業登記者，不得經營電子遊戲場業之規定，應依同條例
    第二十二條之規定論處。被告未經許可於同址經營電子遊戲場之行為，係基於同
    一之經營電子遊戲場為業務之犯意，而反覆所為之行為，乃實質上一罪，應僅論
    以一罪。又被告前於八十三年間，因違反麻醉藥品管理條例案件，經本院以八十
    三年度訴字第二六四七號判處有期徒刑五年三月確定，甫於八十八年十一月十七
    日假釋期滿執行完畢，有臺灣高等法院被告全國前案紀錄表一份在卷足按，其受
    有期徒刑之執行完畢，五年以內再犯本件有期徒刑以上之罪，為累犯，依刑法第
    四十七條規定加重其刑。爰審酌被告前因違反電子遊戲場業管理條例案件，經本
    院以九十一年度鳳簡字第七一八號判處拘役五十日確定，甫於九十二年一月二十
    一日易科罰金執行完畢，竟仍不知悔改，復為本件犯行，犯後猶飾詞卸責，顯無
    悔意，惟念其未經許可經營電子遊戲場業之時間非長，僅擺放電子遊戲機一台，
    犯罪情節尚非重大等一切情狀，量處如主文所示之刑，並諭知易科罰金之折算標
    準。扣案之電子遊戲機「將王」一台（含ＩＣ板一塊），為被告所有且供違法經
    營電子遊戲場業所用之物；另機具內之現金一百元，為被告所有犯罪所得之物，
    爰分別依刑法第三十八條第一項第二款、第三款規定宣告沒收。
據上論斷，應依刑事訴訟法第二百九十九條第一項前段，電子遊戲場業管理條例第二
十二條，刑法第十一條、第四十七條、第四十一條第一項、第三十八條第一項第二款
、第三款，罰金罰鍰提高標準條例第二條，判決如主文。
本案經檢察官陳永章到庭執行職務。
中      華      民      國      九十二      年    六    月    二十七    日
                                  臺灣高雄地方法院刑事庭
                                      審判長法  官 黃三友
                                            法  官 黃宗揚
                                            法  官 王雅苑
右正本證明與原本無異。
如不服本判決，應於判決送達後十日內，向本院提出上訴狀。
                                            書記官 黃琬婷
中      華      民      國      九十二      年    六    月    二十七    日
附錄法條：
電子遊戲場業管理條例第十五條
未依本條例規定辦理營利事業登記者，不得經營電子遊戲場業。
電子遊戲場業管理條例第二十二條
違反第十五條規定者，處行為人一年以下有期徒刑、拘役或科或併科新台
幣五十萬元以上二百五十萬元以下罰金。


司法院資訊處製作；財團法人民間司法改革基金會備份。
